臺灣高雄地方法院刑事判決          100年度交簡上字第138號
上  訴  人  臺灣高雄地方法院檢察署檢察官
被      告  王韋晴
上列上訴人因被告過失傷害案件，不服本院高雄簡易庭100 年度
交簡字第1085號中華民國100 年5 月31日第一審判決（聲請簡易
判決處刑書案號：臺灣高雄地方法院檢察署100 年度調偵字第15
0 號），提起上訴，本院管轄之第二審合議庭判決如下：
    主  文
上訴駁回。
    事實及理由
一、本案經本院審理結果，認原審判決認事用法及量刑均無不當
    ，應予維持，除將原審判決書主文欄「王偉晴」更正為「王
    韋晴」外，其餘均引用原審判決書（含檢察官聲請簡易判決
    處刑書）所載之事實、證據及理由。
二、檢察官上訴意旨略以：被告王韋晴於本件事故後，無視告訴
    人王夢薇受損甚鉅，非但未積極聯繫告訴人，甚至將理賠責
    任推予保險公司，顯見其犯後態度不佳，而認原審量刑過輕
    。惟按量刑輕重，係屬事實審法院得依職權自由裁量之事項
    ，苟已斟酌刑法第57條所定各款所列情狀而未逾越法定刑度
    ，亦未濫用其權限，即不得任意指摘為違法，此有最高法院
    72年台上字第6696號、75年台上字第7033號判例意旨可資參
    照。查本件被告犯罪事證明確，原審依刑事訴訟法第449 條
    第1 項前段、第3 項、第454 條第2 項，及刑法第284 條第
    1 項前段、第62條前段等規定，審酌被告駕車本應注意車前
    狀況，並隨時採取必要之安全措施，行駛至交岔路口，轉彎
    車應讓直行車先行，竟疏未注意其前方左側慢車道之狀況，
    因而撞及告訴人所騎乘之普通重型機車，告訴人因此受有傷
    害，被告尚未與告訴人達成和解，及被告自稱專科肄業、家
    境勉持、以商為業，另參酌被告有妨害自由之前科，以及告
    訴人所受傷害程度、被告犯後態度等一切情狀，量處有期徒
    刑2 月，併依刑法第41條第1 項前段、刑法施行法第1 條之
    1 第1 項等規定，諭知以新臺幣1 千元折算1 日之易科罰金
    折算標準，其認事用法核無違誤，量刑亦屬在法定範圍所為
    妥適之酌定。檢察官以上開原因認原審量刑過輕而提起上訴
    ，惟以過失傷害罪之法定刑為6 月以下有期徒刑、拘役或新
    臺幣15000 元以下罰金，原審量處有期徒刑2 月，已接近中
    度刑，而就告訴人之傷勢、被告之過失情形等情狀，該刑度
    亦屬妥適，且原審亦就被告犯後未與告訴人達成和解乙節詳
    為斟酌，自難僅以被告有意由保險公司理賠告訴人，而認被
    告犯後態度不佳，或指摘原審之量刑有何濫用權限之違誤。
    綜上所述，檢察官執前詞上訴，尚無理由，應予駁回。
據上論斷，應依刑事訴訟法第455 條之1 第1 項、第3 項、第36
8 條、第373條，判決如主文。
本案經檢察官蔡東利到庭執行職務。
中    華    民    國   100    年    8     月    17    日
                  刑事第一庭  審判長  法  官  李東柏
                                      法  官  陳薏
                                      法  官  蔡書瑜
以上正本證明與原本無異。
不得上訴。
中    華    民    國   100    年    8     月    17    日
                                      書記官  林玉珊